臺灣臺中地方法院刑事判決　　　　　　　96年度易字第3262號
公　訴　人　臺灣臺中地方法院檢察署檢察官
被　　　告　甲○○
　　　　　　　　　　17
　　　　　　丁○○
　　　　　　丙○○
上列被告因詐欺案件，經檢察官提起公訴（96年度偵字第6112號
、11565號）及同署檢察官移送併辦（96年度偵字第2489號），
經本院合議庭裁定適用簡式審判程序，本院判決如下：
    主    文
甲○○犯四次詐欺取財罪，各處有期徒刑捌月，各減為有期徒刑
肆月。應執行有期徒刑壹年貳月。扣案被害人記錄帳冊壹本、銀
行利率表壹張、門號0000000000號行動電話識別卡（置入序號
000000000000000號、NONIA牌行動電話使用）、門號0000000000
號行動電話識別卡（置入序號000000000000000號、NOKIA 牌行
動電話使用）、門號0000000000號行動電話識別卡（置入序號
000000000000000號、NOKIA牌行動電話使用）各壹支，均沒收。
丁○○犯幫助詐欺取財罪，處有期徒刑陸月，如易科罰金，以新
台幣壹仟元折算壹日，減為有期徒刑月，如易科罰金，以新台
幣壹仟元折算壹日。
丙○○犯幫助詐欺取財罪，處有期徒刑陸月，如易科罰金，以新
台幣壹仟元折算壹日，減為有期徒刑月，如易科罰金，以新台
幣壹仟元折算壹日。
    犯罪事實
一、甲○○並非以代辦貸款為業，亦無為他人辦理貸款之意思及
    能力，竟基於以假貸款、真詐財方式，詐取他人財物之不法
    犯意，自民國95年6月間某日起，先在獨家報導雜誌上，刊
    登內容為「八家銀行800萬元內50分鐘快速撥款，8家銀行主
    管配合作業100%過件，專人陪同親洽親行櫃台理，低利信用
    貸款，免抵押、免信用保費、免保人、免帳戶管理費」之廣
    告，同時在該廣告上刊登門號0000000000、0000000000 號
    行動電話作為聯絡工具，待需款孔急之借款人來電話詢問時
    ，甲○○自稱為「李代書」，並佯稱需預先支付律師費、法
    院相關費用、稅捐規費等，使借款人陷於錯誤，而陸續依甲○○指示匯款至其事先以不詳方法取得丁○○基於幫助詐欺
    之犯意，於95年11月交予他人使用之設在彰化商業銀行股份
    有限公司台中巿北屯分行帳戶（帳號：0000000000 0000號
    ）；乙○○基於幫助詐欺之犯意於96年1月間交予他人使用
    設在台北富邦商業銀行股份有限公司北台中分行帳戶（帳號
    ：000000000000號）另案審理；丙○○基於幫助詐欺之犯意
    於95年9月間出租予他人使用之中國信託商業銀行股份有限
    公司斗六分行帳戶（帳號：000000000000號）及楊志宏（由
    移送機關另案偵辦）交予他人使用之臺灣企銀股份有限公司
    彰化分行帳戶（帳號：00000000000號）內，甲○○再持丁○○、乙○○、丙○○、楊志宏上揭帳戶之提款卡，至台中
    縣、巿各郵局提領詐得之匯款。適戊○○、辛○○、己○○
    、庚○○誤信甲○○上揭貸款廣告，遭甲○○以上揭方式詐
    騙致陷於錯誤，而依甲○○指示於附表所示之時、地匯款至
    丁○○、乙○○、丙○○上揭帳戶內，甲○○並隨即持丁○○、乙○○、丙○○、楊志宏上揭帳戶提款卡，至台灣郵政
    股份有限公司潭子郵局、頭家厝郵局、五權路郵局將向戊○○、辛○○詐得之匯款提領一空。嗣警獲報後，調閱提款機
    提款劃面，始查獲上情。並扣得被害人記錄帳冊1本、銀行
    利率表1張、被告用以行騙之門號0000000000號行動電話識
    別卡（置入序號000000000000000號、NONIA牌行動電話使用
    ）、門號0000000000號行動電話識別卡（置入序號00000000
    0000000號、NOKIA牌行動電話使用）、門號0000000000號行
    動電話識別卡（置入序號000000000000000 號、NOKIA牌行
    動電話使用）等物。
二、案經內政部警政署刑事警察局報請臺灣臺中地方法院檢察署
    檢察官偵查起訴及同署檢察官移送併辦。
    理    由
一、上揭犯罪事實，業據被告甲○○、丁○○、丙○○坦承不諱
    ，核與證人即被害人戊○○、辛○○、己○○、庚○○警詢
    筆錄相符，復有被告為詐騙借款人所登刊之廣告影本、被告
    丁○○、乙○○、丙○○上揭帳戶之開戶資料交易明細、證
    人即被害人戊○○、辛○○、己○○、庚○○提出之匯款資
    料、被告甲○○以提款機提領不法所得時之畫面、被告甲○○以電話向借款人詐騙之通訊譯文在卷及被害人記錄帳冊、
    銀行利率表、被告甲○○用以行騙之門號0000000000號行動
    電話識別卡（置入序號000000000000000號、NONIA牌行動電
    話使用）、門號0000 000000號行動電話識別卡（置入序號
    000000000000000號、NOKIA牌行動電話使用）、門號0000
    000000號行動電話識別卡（置入序號000000000000000號、
    NOKIA牌行動電話使用）扣案可稽。綜上，本件罪證明確，
    被告渠等之犯行，均堪以認定。
二、核被告甲○○所為，係犯刑法第339條第1項詐欺罪。被告丁○○、丙○○所為，係犯係犯刑法第30條第1項、第339條第
    1項之幫助詐欺罪，被告丁○○、丙○○基於幫助犯意而對
    詐欺正犯資以助力，而未參與犯罪行為之實施，為幫助犯，
    依刑法第30條第2項之規定依正犯之刑減輕之。被告甲○○
    分別向證人戊○○、辛○○、己○○、庚○○等人4次詐取
    財物之犯行，犯意有別，應分論併罰。檢察官移送被告丙○○併辦部分，屬裁判上一罪，本院自得併予審究。爰審酌被
    告犯罪之動機、目的、手段、所生危害及犯後坦承犯行等一
    切情狀，分別量處如主文所示之刑，並諭知易科罰金之折算
    標準。又被告等人犯罪時間在96年4月24日以前，合於中華
    民國96年罪犯減刑條例之規定，依該法第2條第1項第3款予
    以減刑，並諭知易科罰金之折算標準，就被告甲○○部分定
    其應執行刑及易科罰金之折算標準。扣案被害人記錄帳冊1
    本、銀行利率表1張、被告用以行騙之門號0000000000號行
    動電話識別卡（置入序號000000000000000號、NONIA牌行動
    電話使用）、門號0000000000號行動電話識別卡（置入序號
    000000000000000號、NOKIA牌行動電話使用）、門號00000
    00000號行動電話識別卡（置入序號000000000000000號、
    NOKIA牌行動電話使用）等物，均為供犯罪所有之物，且為
    被告甲○○所有，此據被告甲○○陳明在卷，依刑法第38條
    第1項第2款規定，併予宣告沒收之。又被告丁○○於本院96
    年度易字第2601號之判決，所提供幫助他人詐欺取財之存摺
    為郵局、合作金庫商業銀行、遠東國際商業銀行之存摺，與
    本案提供彰化商業銀行北屯分行之帳戶不同，犯意各別，本
    院自得予以審究，附此敘明。
據上論斷，應依刑事訴訟法第273條之1第1項、第299條第1項前
段，中華民國罪犯減刑條例第2條第1項第3款、第9條，刑法第
339條第1項、第30條第2項、第41條第1項、第51條第5款、第38
條第1項第2款，刑法施行法第1條之1第1項、第2項，判決如主文
。
中　　華　　民　　國　　96　　年　　7　　月　　31 　　日
                  刑事第七庭    法  官  郭德進
上正本證明與原本無異。
如不服本判決，應於送達後十日內向本院提出上訴狀（須附繕
本），上訴於臺灣高等法院臺中分院。
                                書記官  陳惠玲
中　　華　　民　　國　　96　　年　　8 　　月　　2 　　日
附錄論罪科刑法條
中華民國刑法第339條
（普通詐欺罪）
意圖為自己或第三人不法之所有，以詐術使人將本人或第三人之
物交付者，處5年以下有期徒刑、拘役或科或併科1千元以下罰金。
以前項方法得財產上不法之利益或使第三人得之者，亦同。
前二項之未遂犯罰之。
附表
(一)被害人戊○○部分
匯款時間       匯款地點         匯款金額        匯入帳戶
95.12.11     上海銀行新莊分行   37,500元        丁○○
                                            彰銀北屯分行
95.12.11     上海銀行新莊分行   43,173元        丁○○
                                            彰銀北屯分行
95.12.12     上海銀行新莊分行   43,173元        丁○○
                                            彰銀北屯分行
95.12.13     上海銀行新莊分行  106,000元        丁○○
                                            彰銀北屯分行
95.12.14     上海銀行新莊分行   80,000元        丁○○
                                            彰銀北屯分行
95.12.15     永豐商銀民安分行   30,000元        丁○○
                                            彰銀北屯分行
95.12.15     上海銀行新莊分行   57,300元        丁○○
                                            彰銀北屯分行
(二)被害人辛○○部分
匯款時間       匯款地點         匯款金額        匯入帳戶
96.1.10      台灣郵政竹塘郵局   45,300元        乙○○
                                          富邦北台中分行
96.1.10      台灣郵政竹塘郵局   20,000元        乙○○
                                          富邦北台中分行
96.1.9       台灣郵政竹塘郵局   57,600元        乙○○
                                          富邦北台中分行
96.1.12      台灣郵政竹塘郵局   55,060元        乙○○
                                          富邦北台中分行
96.1.11      台灣郵政竹塘郵局   51,000元        乙○○
                                          富邦北台中分行
(三)被害人己○○部分
匯款時間       匯款地點         匯款金額        匯入帳戶
96.2.8       台灣郵政和順郵局   37,500元        楊志宏
                                        台灣企銀彰化分行
96.2.9       台灣郵政和順郵局   45,700元        楊志宏
                                        台灣企銀彰化分行
96.2.13      華南銀行安南分行   37,680元        楊志宏
                                        台灣企銀彰化分行
96.2.15      京城銀行安南分行   10,000元        楊志宏
                                        台灣企銀彰化分行
96.2.12      以提款機匯款       74,500元        楊志宏
                                        台灣企銀彰化分行
(四)被害人庚○○部分
匯款時間       匯款地點         匯款金額        匯入帳戶
95.11.1      中國信託營業部     13,200元        丙○○
95.11.2      中國信託營業部     25,067元        丙○○
95.11.2      中國信託營業部     27,030元        丙○○
95.11.2      中國信託營業部     25,067元        丙○○
